Inventaris van het archief van het Ministerie van Onderwijs, Kunsten en Wetenschappen: Directie Algemeen Voortgezet en Voorbereidend Wetenschappelijk Onderwijs en voorgangers, (1874) 1918-1975
Nationaal Archief, Den Haag
- Stukken betreffende bijzondere onderwerpen, 2
  - TAAKUITVOERING, 2.1
    - Schoolgebouwen en terreinen/benodigdheden en hulpmiddelen, 2.1.6
      - Stukken betreffende bezetting en ontruiming van de gebouwen van de christelijke h.b.s. 'De Linker Maasoever' en het 'Marnix Gymnasium' te Rotterdam door de Duitse Weermacht, 1941-1944; 1151; 1 omslag
      - Stukken betreffende de liquidatie van het schoolgebouw van de Joodse h.b.s. aan de Voormalige Stadstimmertuin 2 te Amsterdam, 1943-1944; 1152; 1 omslag
      - Stukken betreffende vordering van het schoolgebouw van het Sint Bonifacius Lyceum te Utrecht krachtens het Algemeen Vorderingsbesluit 1940 ten behoeve van het departement van Waterstaat, 1943-1944; 1153; 1 omslag
      - Stukken betreffende huisvesting van krijgsgevangenen en bewakers en later de r.k. landbouwschool in het gebouw van de r.h.b.s. te Roermond, 1946-1950; 1154; 1 omslag
      - Stukken betreffende het verlenen van de machtiging tot het aanbrengen van een gedenkplaat ter nagedachtenis van in de oorlog omgekomen oud-leerlingen aan de rector van het Openbaar Lyceum te Meppel, 1948; 1155; 1 omslag
      - Stukken betreffende richtlijnen voor splitsing van de kosten voor voorzieningen aan schoolgebouwen in exploitatie- en kapitaalsuitgaven, 1955-1960; 1156; 1 omslag
      - Stukken betreffende reakties op het bezoek van de rector van het openbaar Lyceum te Goes aan de Landesstelle MNU te West-Duitsland en de Annual Meeting van de Science Masters Association te Cambridge inzake onderwijsvoorzieningen, 1956-1957; 1157; 1 omslag
      - Stukken betreffende totstandkoming van voorschriften met betrekking tot het gebruik van radioactieve stoffen en ioniserende stralen producerende toestellen op scholen voor v.h.m.o., 1958-1967; 1158; 1 pak
      - Stukken betreffende het verlenen van medewerking aan het experiment schooltelevisie verzorgd door de Stichting Nederlandse Schooltelevisie, 1960-1968; 1159; 1 omslag
    - Inspectie, 2.1.7
      - Stukken betreffende taakverdeling van de inspecteurs met betrekking tot de afdelingen h.b.s. en gymnasium van lycea, 1918-1920; 1160; 1 omslag
      - Stukken betreffende aanwijzing van het ambtsgebied van de inspecteurs bij het v.h.m.o., 1920-1937; 1161; 1 omslag
      - Stukken betreffende aanwijzing van het ambtsgebied van de inspecteurs voor het middelbaar onderwijs belast met het toezicht op de handelsscholen, 1924-1926; 1162; 1 omslag
      - Stukken betreffende eventuele uitbreiding van de inspectie bij het middelbaar onderwijs in verband met de cursussen, die opleiden tot het diploma handelskennis, ter uitvoering van de Vestigingswet Kleinbedrijf, 1937-1939; 1163; 1 omslag
      - Stukken betreffende regeling en indeling van de inspectie van het v.h.m.o., 1946-1968; 1164; 1 pak
      - Stukken betreffende het toezicht op handelsavondscholen, 1949-1952; 1165; 1 omslag
      - Verslag van de conferentie van inspecteurs over het geschiedenisonderwijs, met geleidebrief, 1959; 1166; 1 omslag
      - Stukken betreffende afvaardiging van een inspecteur van het gymnasiaal en middelbaar onderwijs naar de 'International Conference on Physics Education' te Parijs van 28 juli tot en met 4 augustus 1960, 1960-1961; 1167; 1 omslag
    - Internationale scholen, 2.1.8
      - Repertorium van dhr. J. van Weeren betreffende zijn studieverblijf in Denemarken, met geleidebrief, 1950; 1168; 1 omslag
      - Stukken betreffende de Internationale Middelbare School te Luxemburg, 1954-1960; 1169; 1 pak
      - Stukken betreffende totstandkoming van het protocol inzake het oprichten van Europese scholen, 1959-1970; 1170; 1 omslag
      - Stukken betreffende de internationale school te Fontainebleau, 1960-1967; 1171; 1 omslag
      - Stukken betreffende beantwoording van kamervragen met betrekking tot onderwijsmethoden en eindexamens op de Europese scholen te Brussel en Luxemburg, 1964-1965; 1172; 1 omslag
      - Stukken betreffende een te stichten Europese school ten behoeve van het 'European Space Technology Center' te Delft, 1964-1966; 1173; 1 omslag
      - Stukken betreffende vestiging van het 'Nato Allied Forces Central Europe' te Brunssum, 1966-1967; 1174; 1 omslag
      - Stukken betreffende behandeling van diverse aangelegenheden met betrekking tot Europese scholen, 1968-1972; 1175; 1 omslag